臺灣高等法院刑事判決　　　　　　　　94年度上訴字第3381號
上　訴　人　臺灣板橋地方法院檢察署檢察官
被　　　告　甲○○
上列上訴人因被告違反毒品危害防制條例案件，不服臺灣板橋地
方法院94年度訴字第1260號，中華民國94年9月14日第一審判決
（起訴及移送案號：臺灣板橋地方法院檢察署94年度毒偵字第
2731號、第3055號、第3132號，移送併辦案號：臺灣板橋地方法
院檢察署94年度毒偵字第6537號、第5724號、同署94年核退毒偵
字第1836號），提起上訴，本院判決如下：
    主  文
原判決撤銷。
甲○○連續施用第一級毒品，累犯，處有期徒刑拾月。又連續施
用第二級毒品，累犯，處有期徒刑捌月。扣案第二級毒品安非他
命伍包（含包裝袋伍個毛重共計陸點伍貳公克，經鑑驗用罄零點
壹貳肆玖公克，驗餘毛重含包裝袋伍個共計陸點參玖伍壹公克）
、安非他命吸食器貳組，均沒收銷燬之。應執行有期徒刑壹年肆
月，扣案第二級毒品安非他命伍包（含包裝袋伍個毛重共計陸點
伍貳公克，經鑑驗用罄零點壹貳肆玖公克，驗餘毛重含包裝袋伍
個共計陸點參玖伍壹公克）、安非他命吸食器貳組，均沒收銷燬
之。
    事  實
一、甲○○前因施用毒品案件，經原審法院以91年度毒聲字第35
    99號裁定送觀察、勒戒後，認無繼續施用毒品之傾向，由臺
    灣板橋地方法院檢察署檢察官於民國91年12月5日日以91年
    度毒偵字第3720號為不起訴處分確定。又因違反毒品危害防
    制條例案件，經原審法院以92年度毒聲字第1685號裁定送觀
    察、勒戒後，認有繼續施用毒品之傾向，以92年度毒聲字第
    1983號裁定令入戒治處所施以強制戒治1年，於93年1月9日
    因法律修正停止戒治出所，同時經原審法院於92年8月29日
    以92年度訴字第1808號判決分別就施用第一級毒品及第二級
    毒品量處有期徒刑6月及4月，並定應執行有期徒刑8月確定
    ，於93年9月5日縮短刑期執行完畢。詎仍不知戒除毒癮，復
    基於施用第一級毒品之概括犯意，自94年4月11日某時許起
    至94年9月1日凌晨零時許，分別在臺北縣中、永和一帶之某
    處及其臺北縣樹林市○○路46巷7號1樓住處，以將海洛因置
    入香煙內，點燃吸用之方式，連續施用第一級毒品海洛因，
    嗣分別於（一）94年4月11日23時40分許，為警在臺北市○
    ○路與景興街口查獲（臺灣板橋地方法院檢察署94年度毒偵
    字第3055號）。（二）94年9月1日11時許在國道3號公路關
    西交流道北向處為警查獲（臺灣板橋地方法院檢察署94年度
    毒偵字第5724號）。又基於施用第二級毒品安非他命之概括
    犯意，自93年12月間起至94年10月28日18時許，以將安非他
    命置入吸食器內，吸食燒烤後所產生煙霧之方式，分別在臺
    北縣樹林市○○路46巷7號1樓住處、台北縣新莊市○○○路
    120號2樓208室及其他不詳處所，以平均1星期約施用1次之
    頻率，連續施用第二級毒品安非他命多次，嗣先後於下列時
    地經警查獲：（一）於94年4月2日14時30分許，在桃園縣桃
    園市○○路與南門街口為警查獲，並扣得安非他命2包（含
    包袋2個毛重共計4.7公克，淨重4.4389公克，取樣0.107 9
    公克鑑析用罄，驗餘毛重4.5921公克，臺灣板橋地方法院檢
    察署94年度毒偵字第2731號）。（二）於94年4月11日23時4
    0分許，為警在臺北市○○路與景興街口查獲，並扣得安非
    他命吸食器1組（臺灣板橋地方法院檢察署94年度毒偵字第
    3055號）。（三）於94年4月22日，經臺北縣政府警察局樹
    林分局執行出矯治機構毒品人口稽查，經警持臺灣板橋地方
    法院檢察署檢察官核發之強制採驗尿液許可書，強制到場採
    尿送請檢驗機構檢驗，結果呈安非他命類陽性反應，因而查
    獲（臺灣板橋地方法院檢察署94年度毒偵字第3132號）。（
    四）於94年7月5日9時40分許，在臺北縣樹林市○○路97號
    前經警查獲（臺灣板橋地方法院檢察署94年度核退毒偵字
    第1836號）。（五）於94年9月1日11時許在國道3號公路關
    西交流道北向處為警查獲，並扣得安非他命2包（分別含包
    裝袋1個毛重各為0.35及0.5公克）及安非他命吸食器1組（
    臺灣板橋地方法院檢察署94年度毒偵字第5724號）。（六）
    於94年10月28日20時許，經警在台北縣新莊市○○○路120
    號2樓208室查獲，並扣得安非他命1包（含包裝袋1個毛重
    0.97公克，取樣0.017公克鑑析用罄，驗餘毛重0.953公克，
    臺灣板橋地方法院檢察署94年度毒偵字第6537號）。
二、案經桃園縣政府警察局桃園分局報請臺灣桃園地方法院檢察
    署檢察官、臺北市政府警察局文山第二分局報請臺灣臺北地
    方法院檢察署檢察官偵查後，分別呈請臺灣高等法院檢察署
    令轉臺灣板橋地方法院檢察署檢察官、臺北縣政府警察局樹
    林分局報請同署檢察官偵查起訴及移送併辦。
    理  由
一、上揭事實，業據被告甲○○迭於警訊、檢察官偵查中、原審
    審理及本院訊問時坦承不諱，且被告先後多次為警查獲後，
    經警採集尿液分別送請臺灣尖端先進生技醫藥股份有限公司
    、臺灣檢驗科技股份有限公司檢驗結果，確分別呈安非他命
    或鴉片類陽性反應，有臺灣尖端先進生技醫藥股份有限公司
    94 年4月19日、94年4月27日、94年9月14日出具之濫用藥物
    檢驗報告各1紙及臺灣檢驗科技股份有限公司94年5月10日、
    94 年8月2日、94年11月14日出具之濫用藥物尿液檢驗報告
    各1 紙在卷可稽，復有查獲照片9幀附卷可憑。此外，並有
    如事實欄所示之第二級毒品安非他命及吸食器2組扣案可資
    佐證。又前開扣案之5包物品，均確係第二級毒品安非他命
    ，亦有桃園縣政府警察局桃園分局扣押物品目錄表1紙、台
    北縣政府警察局新莊分局扣押物品目錄表、台北縣政府新莊
    分局查獲煙毒鑑定證明書、台北縣政府新莊分局查獲涉嫌毒
    品危害防制條例毒品初步檢驗報告書、國道公路警察局第六
    警察隊竹林扣押物品表、臺灣檢驗科技股份有限公司94年11
    月11日濫用藥物檢驗報告、憲兵司令部刑事鑑識中心94年11
    月17日（94）安鑑字第02640號鑑驗通知書各1紙，在卷足憑
    。足認被告之自白與事實相符，自可採為認定事實之基礎。
    本件事證明確，被告連續施用毒品海洛因及安非他命之犯行
    ，均堪以認定。
二、核被告所為，係犯毒品危害防制條例第10條第1項之施用第
    一級毒品海洛因罪及第10條第2項之施用第二級毒品安非他
    命罪。被告施用毒品前後之持有毒品行為，應為施用之高度
    行為所吸收，不另論罪。又被告先後多次施用毒品海洛因及
    安非他命之犯行，時間均各緊接，手段復亦相同，犯罪構成
    要件俱屬相同，顯係各基於概括犯意反覆為之，均應分別依
    連續犯之規定論以一罪，並依法加重其刑。又被告所犯上開
    2罪，犯意各別，構成要件互異，應分論併罰。查被告前因
    違反毒品危害防制條例案件，經原審法院於92年8月29日以
    92年度訴字第1808號判決分別就施用第一級毒品及第二級毒
    品量處有期徒刑6月及4月，並定應執行有期徒刑8月確定，
    於93年9月5日縮短刑期執行完畢，有本院被告前案紀錄表1
    份在卷可查，於5年以內再犯本件有期徒刑以上之罪，為累
    犯，應依刑法第47條之規定加重其刑。至公訴人就被告自94
    年4月11日後施用第一級毒品海洛因之犯行及自94年7月5日
    後施用第二級毒品安非他命之犯行，雖未據起訴，惟該部分
    與已起訴之事實分別有連續犯之裁判上一罪關係，為起訴效
    力所及，本院自應併予審理。
三、原審因予論罪科刑，固非無見。惟查：原審就被告自94年4
    月11日以後施用第一級毒品海洛因之事實及自94年7月5日後
    施用第二級毒品安非他命之事實，均未及併予審酌，尚有未
    洽。公訴人上訴意旨，執此指摘原判決為不當，為有理由，
    自應予撤銷改判。爰審酌被告有施用安非他命前科，仍不知
    戒絕，惡性非輕，惟念其犯後已坦承犯行，態度尚屬良好等
    一切情狀，量處如主文第2項所示之刑，並定其應執行刑，
    以示警懲。又扣案第二級毒品安非他命5包（含包裝袋5個，
    毛重共計6.52公克，經鑑驗用罄0.1294公克，驗餘毛重含包
    裝袋5個共計6.3951公克），其包裝袋5個因均含有安非他命
    殘渣而無從分離，均係查獲之毒品，屬違禁物，不問屬於犯
    人與否，應依毒品危害防制條例第18條第1項前段之規定沒
    收銷燬之。另扣案之吸食器2組為專供施用毒品之器具，依
    毒品危害防制條例第18條第1項規定，不問屬於犯人與否，
    併依法宣告沒收銷燬之。
四、被告經合法傳喚無正當理由不到庭，爰不待其陳述逕行判決
    。
據上論斷，應依刑事訴訟法第369條第1項前段、第364條、第
371條、第299條第1項前段，毒品危害防制條例第10條第1項、第
2項、第18條第1項前段，刑法第11條前段、第56條、第47條、第
51條第5款，判決如主文。
本案經檢察官劉靜婉到庭執行職務。
中　　華　　民　　國　　94　　年　　12　　月　　14　　日
                  刑事第十庭審判長法  官  陳正雄
                          　　　　法　官  許錦印
　　                              法  官  黃金富
以上正本證明與原本無異。
施用第一級毒品部分如不服本判決，應於收受送達後10日內向本
院提出上訴書狀，其未敘述上訴之理由者並得於提起上訴後10日
內向本院補提理由書（均須按他造當事人之人數附繕本）。
施用第二級毒品部分不得上訴。
　                                書記官  陳玉嬋
中　　華　　民　　國　　94　　年　　12　　月　　15　　日
附錄本案論罪科刑法條全文：
毒品危害防制條例第10條
施用第一級毒品者，處六月以上五年以下有期徒刑。
施用第二級毒品者，處三年以下有期徒刑。
